---
title: Calculando los intervalos para una estadística no paramétrica de confianza
  usando R
author: "Carlos Campo Urzola"
date: "`r Sys.Date()`"
output: pdf_document
---

1) El viajero revisitado: el viajero registra 20 tiempos de viaje para medir su
tiempo medio de viaje. Los datos tienen una mediana muestral de 24 y se
resumen en este diagrama de tallo y hojas:

> stem(commutes)
2 | 1112233444444
2 | 15569
3 | 1113

Si los datos son apropiados para t.test( ), úselo para dar un intervalo de
confianza del 90% para la media. De lo contrario, use wilcox.test( ) (quizás
después de una transformación) para dar un intervalo de confianza para la
mediana.


Solucion:

```{r}
#crear el vector con los datos del diagrama de T&H
commutes <- c(21, 21, 21, 22, 22, 23, 23, 24, 24, 24, 24, 24, 24, 25, 25, 26, 29, 31, 31, 33)

#aplicar la prueba de wilconxon para la mediana
wilcox.test(commutes, conf.int = TRUE, conf.level = 0.90)
```



Se puede observar que los datos no son simetricos, es por ello que es mejor usar estadistica no parametrica aplicado la prueba de Wilconxon.
Lo anterior nos da como resultado que el intervalo de confianza es de 90% para la mediana del tiempo de viaje (23.0 y 26.5)



2) El conjunto de datos cabinet (UsingR) contiene información sobre la
cantidad de dinero que ahorró cada miembro del gabinete del presidente
Bush debido a la aprobación de una ley de impuestos de 2003. Esto se
almacena en la variable llamada est.tax.savings. Encuentre un intervalo de
confianza para la cantidad mediana.

Solucion
```{r}
#cargar el dataset 
library(UsingR)
data(cabinet)

#calcular intervalos de confianza
wilcox.test(cabinet$est.tax.savings, conf.int = TRUE)
```

El intervalo de confianza es del 95% para la cantidad media de dinero ahorrado por miembros del gabinete,y este se encuentra enetre 3460 - 58048
