---
title: "Calculando los intervalos de confianza usando R"
author: "Carlos Campo Urzola"
date: "`r Sys.Date()`"
output: pdf_document
---

1)Encuentre intervalos de confianza de 80% y 90% para una encuesta
con n = 100 y phat = 0.45.

Solucion:

```{r}
#intervalo 80%
prop.test(x = 45, n = 100, conf.level = 0.80)

#intervalo 90%
prop.test(x = 45, n = 100, conf.level = 0.90)

```






2) n estudiante desea encontrar la proporción de personas zurdas. Ella
encuesta 100 compañeros de estudios y descubre que sólo 5 son zurdos.
Tiene un 95% de intervalo de confianza que contiene el valor de p = 1/10?.

Solucion 
```{r}
#intervalo de confianza del 95%
prop.test(x = 5, n = 100, conf.level = 0.95)
```

El intervalo de confianza es de 95% y va desde 0.0185 a 0.1183 y se puede afirmar que el intervalo si contiene este valor dado que p = 1/10 



3) Un artículo del New York Times del 9 de octubre de 2003 contiene esta
explicación sobre una encuesta de salida para una elección revocatoria de
California:
En teoría, en 19 casos de 20, los resultados de dichas encuestas
deberían diferir en no más o menos dos puntos porcentuales de lo
que se habría obtenido buscando entrevistar a todos los que votaron
en la elección de revocatoria.
Suponga una muestra aleatoria simple y phat = 0.54. ¿Qué tan grande fue n?

Solucion:


```{r}
#definir variablkes
p_hat <- 0.54
E <- 0.02

#calcular z para 95% de confianza.
Z <- qnorm(0.975)

#aplicar formula 
n <- (Z^2 * p_hat * (1 - p_hat)) / E^2

#redondear
ceiling(n)
```



4)Un antiguo comercial afirmaba que "Cuatro de cada cinco dentistas
encuestados recomendarían Trident para sus pacientes que mascan chicle".
Suponga que los resultados se basaron en una muestra aleatoria de la
población de todos los dentistas. Encuentre un intervalo de confianza del
90% para la verdadera proporción si el tamaño de la muestra fuera n = 5.
Repita con n = 100 y n = 1000.

Solucion:

```{r}
#n = 5
prop.test(x = 4, n = 5, conf.level = 0.90)

#n=100

prop.test(x = 80, n = 100, conf.level = 0.90)

#n = 1000

prop.test(x = 800, n = 1000, conf.level = 0.90)
```