---
title: "Aplicaciones de la estadística descriptiva en R"
author: "Carlos Campo Urzola"
date: "`r Sys.Date()`"
output: pdf_document
---

1)  Lea este gráfico de tallo y hoja. Primero encuentre la mediana a mano
(calcule a lápiz y papel). Entonces introduzca los datos y encuentre la
mediana usando median().
El punto decimal es de 1 dígito a la derecha de |
8 | 028
9 | 115578
10 | 1669
11 | 01


Solucion 

#formula para encontrar la mediana:

(15 + 1) / 2 = 8

#busca el puesto numero 8 en el conjunto de datos:

80

82

88

91

91

95

95

97

La mediana es 97. 

Buscamos la mediana usando mendian() usando R 

```{r}
#crear datos del grafico de T&H
datos_tallo <- c(80, 82, 88, 91, 91, 95, 95, 97, 98, 101, 106, 106, 109, 110, 111)

#encontrar la mediana
median(datos_tallo)
```




2) El conjunto de datos pi2000 (UsingR) contiene los primeros 2000 dígitos
de pi. ¿Cuál es el porcentaje de dígitos que son menores o iguales a 3?
¿Cuál es el porcentaje de dígitos que son mayores o iguales a 5?

Solucion

```{r}
#cargar libreria y dataset para el ejercicio
library(UsingR)
data(pi2000)

#%. de digitos <= a 3
(sum(pi2000 <= 3) / length(pi2000)) * 100

#% de digitos >= 5 
(sum(pi2000 >= 5) / length(pi2000)) * 100

```

El porcentaje de didigitos que son mayores o iguales a 5 es 50.75%
