---
title: "Calculando los intervalos de confianza usando R"
author: "Carlos Campo Urzola"
date: "`r Sys.Date()`"
output: word_document
---

1) El conjunto de datos samhda (UsingR) contiene información sobre el
consumo de marihuana entre los niños recopilada en el Archivo de datos
sobre abuso de sustancias y salud mental. La variable marijuana indica si el
individuo ha probado marihuana alguna vez. Un 1 significa que sí, un 2 no. Si
antes el 50% de la población objetivo había probado la marihuana, ¿indican
estos datos un aumento en el consumo de marihuana? Haz una prueba de
significación de proporciones para decidir.

Solucion
```{r}
#cargar lbreria y dataset
library(UsingR)
data(samhda)

#filtrar y conteo de datos
casos_si <- sum(samhda$marijuana == 1, na.rm = TRUE) #suma de individuos que tienen valor 1

#suma el total de respuestas
total_casos <- sum(samhda$marijuana %in% c(1, 2), na.rm = TRUE)

#ejecutar prueba de hipotesis 
prop.test(x = casos_si, n = total_casos, p = 0.5, alternative = "greater")
```
Al realizar la prueba de porciones, se obtiene que p-value es 1, lo cual es mayor a 0.005. En ese orden de ideas, no hay evidencia estadistica para afirmar que el consumo de marihuana aumentó. Por el contrariom, la muestra indica que la proporcion actual esde 22.4%. 



2) Se prueba una nueva terapia farmacológica. De 50 pacientes en el
estudio, 40 no tuvieron recurrencia de su enfermedad después de 18 meses.
Sin tratamiento farmacológico, el porcentaje esperado de no recurrencia
habría sido del 75%. ¿Apoyan los datos la hipótesis de que este porcentaje
ha aumentado? ¿Cuál es el valor p?

Solucion

```{r}
prop.test(x = 40, n = 50, p = 0.75, alternative = "greater")
```
El valor de P-value es de 0.2568 y dado que es mayor al nivel de significancia de 0.05, los datos no apoyan estadisticamente la hipotesis.
