---
title: 'Actividad 2: Análisis exploratorio de Datos'
author: "Carlos Campo Urzola"
date: "`r Sys.Date()`"
output: pdf_document
---


1) Cargue y adjunte el conjunto de datos de central.park (UsingR). La
variable WX contiene una lista de números que representan el mal tiempo
(por ejemplo: 1 para la niebla, 3 para truenos, 8 para humo o neblina). NA se
utiliza para cuando no se ha producido ninguno de los tipos, haga una tabla
de los datos, luego haga una tabla adicional con el argumento
exclude=FALSE. ¿Por qué es mejor la segunda tabla?

```{r}
#cargar libreria
library(UsingR)

#cargar dataset

data(central.park)
attach(central.park)

#crear tabla
table(WX)

#
table(WX, exclude=FALSE)

```
la primera tabla que se hizo no tenia un codigo para mal tiempo, lo que estaba dejando por fuera 10 registros, al usar exclude=False se añaden esos registros a la table nueva y se tiene una vision apropiada de los datos con la que se pueden tomar desiciones mas acertadas 




2) Realice un gráfico de puntos de la variable mpg en el conjunto de datos
mtcars. especifique el argumento labels= usando el comando
rownames(mtcars), el cual retorna los nombres de cada uno de las filas de un
marco de datos.


```{r}
#cargar el dataset 
data(mtcars)

#Generar grafico de puntos
dotchart(mtcars$mpg, labels = rownames(mtcars), cex = 0.6)

```



3) El conjunto de datos npdb (UsingR) contiene información sobre premios
de malas prácticas en los Estados Unidos. Adjunta el conjunto de datos y haz
una tabla de la variable state. ¿Cual estado tuvo la mayoría de premios? (Es
útil usar sort( ) en tu tabla).

```{r}
#Cargar dataset 
data(npdb)
attach(npdb)

#crear la tabla con variable state
tabla_estados <- table(state)

# sort by decreacing 
sort(tabla_estados, decreasing = TRUE)

```
El estado que tuvo mas premios fue California con 1566











