---
title: "R como calculadora"
author: "Carlos Campo Urzola"
date: "2026-02-11"
output: pdf_document
---

#1. (0.5) Encuentre los valores numéricos de las siguientes expresiones:
#Solucion 
#1) 
```{r}
#1
ej_1_1<- 1 + 2 * (3 + 4)
ej_1_1

#2) 
ej_1_2 <- 4^3 + 3^(2 + 1)
ej_1_2

#3) 
ej_1_3 <- sqrt((4 + 3 ) * (2 +1))
ej_1_3

#4) 
ej_1_4 <- ((1+2) / (3+4))^2
ej_1_4
```

#2 (0.5) Reescriba las siguientes expresiones usando los paréntesis para mostrar el orden en el cual las expresiones deben ser evaluadas:
#Solucion

```{r}
#Solucion 
#1)
ej_2_1 <- (2+3) - 4
ej_2_1

#2)
ej_2_2 <- 2 + (3*4)
ej_2_2

#3)
ej_2_3 <- (2/3)/4
ej_2_3

#4)
ej_2_4 <- 2**(3**4)
ej_2_4
```

#3 (1.0) Ingrese los siguientes datos dentro de la variable z con c( ). Use length() para revisarsu longitud
```{r}
#Solucion
ej_3 <- c(2, 3, 5, 7, 11, 13, 17, 19)
length(ej_3)
ej_3
```
#4(1.0) Considere un conjunto pequeño de datos como (use la vectorización de funciones):

```{r}
#Solucion
#a)

ej_4 <- c(2, 5, 4, 10, 8)
length(ej_4)
ej_4

#b)
sqrt(ej_4)

#c)
ej_4 - 6

#d)
sqrt(ej_4-9)
```

#5. (1.0) El precio de venta de los MINI Coopers usados varían de un vendedor a otro. Una lista de clasificado en línea tiene estos valores en miles:

```{r}
#Solucion
prices <- c(15.9, 21.4, 19.9, 21.9, 20.0, 16.5, 17.9, 17.5)
prices 

#a 
min(prices) 
max(prices)

#b)
mean(prices)

#c)
max(prices) - mean(prices)
mean(prices) - min(prices)
```


#6 (1.0) Crea las siguientes secuencias:

```{r}
#Solucion
#a
rep("a", 5)

#b 
seq(from = 1, to = 99, by = 2)

#c
rep(6:8, each = 3)

#d
c(1:5, 4:1)
```

